【裁判字號】    92,訴,78
【裁判日期】    920410
【裁判案由】    違反毒品危害防制條例
【裁判全文】
臺灣屏東地方法院刑事判決                            九十二年度訴字第七八號
    公  訴  人  臺灣屏東地方法院檢察署檢察官
    被      告  甲○○
右列被告因違反毒品危害防制條例案件，經檢察官提起公訴（民國九十一年度毒偵緝
字第一八五號），及移送併辦（九十二年毒偵字第九一號），本院判決如左：
    主  文
甲○○連續施用第一級毒品，處有期徒刑拾月。
扣案之橡皮管壹條沒收之。扣案之海洛因淨重零點陸公克（包裝重零點貳壹公克）
沒收銷燬之。
    事  實
一、甲○○前於民國八十五年間因違反麻醉藥品管理條例案件，經法院判處有期徒刑
    五年六月，同年間又因違反槍砲彈藥刀械管制條例及麻醉藥品管制條例案件經法
    院分別判處有期徒刑八月、八月，三罪合併定應執行刑六年四月，九十年三月三
    十日假釋出獄交付保護管束，九十三年七月十四日方執行期滿（不構成累犯）。
    且其於八十七年間因施用第二級毒品案件，經臺灣桃園地方法院以八十七年度毒
    聲字第四二九號裁定送觀察勒戒後，認無繼續施用毒品之傾向，由台灣桃園地方
    法院檢察署檢察官於八十七年七月二十二日以八十七年度偵字第七二八三號處分
    不起訴確定在案。又於前開有期徒刑假釋之保護管束期間內，基於施用第一級毒
    品之概括犯意，自九十一年六月十七日起至同年十二月一日上午十一時許，連續
    在屏東縣長治鄉潭頭村之不詳處所，施用第一級毒品海洛因多次，分別於九十一
    年六月十九日在臺灣屏東地方法院檢察署保護管束報到時，及同年十二月一日在
    住處為警查獲，並扣得與其弟林世國共同使用之橡皮管一條及海洛因淨重零點陸
    公克（包裝重零點貳壹公克），且分別採集其親排之尿液送驗因而查獲上情，
    而其上開施用毒品之犯行，經本院以九十一年毒聲字第八二六號裁定觀察勒戒後
    ，認有繼續施用毒品之傾向。
二、案經臺灣屏東地方法院檢察署檢察官簽分偵查起訴，及屏東縣警察局屏東分局報
    請臺灣屏東地方法院檢察署檢察官移送併辦。
    理  由
一、訊據被告甲○○對於右揭事實均坦承不諱，且有橡皮管一條及海洛因淨重零點陸
    公克（包裝重零點貳壹公克）扣案足稽，而其親排之尿液經送驗均呈嗎啡陽性
    反應，有台灣檢驗科技股份有限公司九十一年六月二十日ＫＺ00000000
    0000號濫用藥物尿液檢驗報告，及屏東縣生局九十一年十二月二十五日屏
    縣檢六字第九一０三九九號煙毒及麻醉藥品類委託檢驗結果通知書各一件在卷
    可憑，又該扣案之毒品經送驗含有海洛因毒品成分，有法務部調查局九十二年一
    月十日調科壹字第二四０００二四二一號鑑定通知書附卷可按，被告之自白堪認
    與事實相符，其施用第一級毒品之犯行，堪以認定。被告前因施用毒品而違反毒
    品危害防制條例案件，經法院裁定觀察勒戒後，經公訴人為不起訴處分，第二次
    再犯本件犯行，復經裁定觀察勒戒，並經認有繼續施用毒品傾向，有不起訴處分
    書、臺灣屏東地方法院檢察署刑事資料查註紀錄表、全國施用毒品案件紀錄表、
    受觀察勒戒人毒品及前科紀錄簡列表、臺灣屏東看守所暨附設少年觀護所附設勒
    戒處所有無繼續施用毒品傾向證明書、臺灣屏東地方法院檢察署檢察官執行保護
    管束指揮書、臺灣高等法院被告全國前案紀錄表，及臺灣屏東地方法院法務部在
    監在押資料表各一件在卷可按。被告五年內再犯右揭施用第一級毒品海洛因犯行
    ，經送觀察勒戒後，認有繼續施用傾向，其犯行已臻明確，應依法論科。
二、按海洛因為毒品危害防制條例第二條第二項第一款所定之第一級毒品，不得非法
    持有、施用。核被告甲○○所為，係犯毒品危害防制條例第十條第一項施用第一
    級毒品罪。又被告持有海洛因行為，為施用之高度行為所吸收，不另論罪。被告
    上開連續施用第一級毒品海洛因多次之犯行，時間緊接，手法相同，觸犯構成要
    件同一之罪名，顯係基於概括犯意反覆為之，為連續犯，應依刑法第五十六條規
    定論以連續施用第一級毒品罪，並依法加重其刑。爰審酌被告犯罪動機、目的、
    手段，及多次施用毒品，經觀察勒戒為不起訴處分後於有期徒刑假釋之保護管束
    期間竟毫無悔意，再本件施用第一級毒品海洛因犯行，不僅無視法紀，顯係慣於
    施用毒品成癮，危害其本身健康及社會安全匪淺，量刑不宜從輕，及其犯罪後坦
    承犯行，犯罪後態度尚佳等一切情狀，量處如主文所示之刑，以資儆懲。至於扣
    案之橡皮管一條，為被告與共犯林世國所共有，業經被告供明在卷，且係供犯罪
    所用，應依刑法第三十八條第一項第二款之規定宣告沒收之。又扣案之海洛因淨
    重零點陸公克（包裝重零點貳壹公克），既為查獲之第一級毒品，爰依毒品危
    害防制條例第十八條第一項之規定併予宣告沒收銷燬之。
據上論斷，應依刑事訴訟法第二百九十九條第一項前段，毒品危害防制條例第十條第
一項、第十八條第一項，刑法第十一條、第五十六條、第三十八條第一項第二款，判
決如主文。
本案經檢察官許英輝到庭執行職務
中      華      民      國      九十二      年      四    月      十    日
                                      臺灣屏東地方法院刑事第三庭
                                          審判長法  官   蔡國卿
                                                法  官   洪乙心
                                                法  官   李淑惠
右正本證明與原本無異。
對於本判決如有不服應於收受送達後十日內向本院提出上訴書狀上訴於台灣高等法院
高雄分院並按他造當事人之人數附具繕本。
                                          書記官   魏慧夷
中      華      民      國      九十二      年      四    月  十        日
附錄論罪法條
毒品危害防制條例第十條
施用第一級毒品者，處六月以上五年以下有期徒刑。
施用第二級毒品者，處三年以下有期徒刑。


司法院資訊處製作；財團法人民間司法改革基金會備份。
